【裁判字號】    91,上訴,501
【裁判日期】    901231
【裁判案由】    強盜等
【裁判全文】
臺灣高等法院臺中分院刑事判決                    九十一年度上訴字第五一號
    上  訴  人  臺灣彰化地方法院檢察署檢察官
    被      告  丁○○
    指定辯護人  本院公設辯護人  丙○○
右上訴人因強盜等案件，不服台灣彰化地方法院九十年度訴字第九八九號，中華民國
九十年十二月三十一日第一審判決（起訴案號：台灣彰化地方法院檢察署九十年度少
連偵字第四十七、七十七號），提起上訴，本院判決如左：
    主      文
上訴駁回。
    事實及理由
一、本案經本院審理結果，認第一審判決被告無罪，認事用法並無不當，應予維持，
    並引用第一審判決書記載之證據及理由（如附件）。
二、上訴人即檢察官以被告強盜之事實業據證人戊○○證述綦詳，戊○○尚且不敢聽
    從被告搞機之建議，豈敢偽稱遭強盜，戊○○既無法阻止被告行搶，足見當時
    係不能抗拒，況被告於案後雖欲息事，但不願前往約定地點，反將強盜所得之金
    飾拋棄於戊○○男友家門前，原審不查遽為被告無罪之諭知不當等為由上訴，惟
    查原審以證人戊○○先後於警訊、偵查、原審中所證不一，尤其對於當天證人己○○是否有控制伊之行動自由？伊有無隨同被告丁○○上二樓？對於證人林秀茹
    是否在外把風並隨同被告丁○○、證人己○○離去，亦或曾先至店內交付鑰匙予
    被告丁○○後自行離去？對於被告丁○○究臨時起意借錢或早已聯絡證人幫忙借
    款？對於有無告知被告丁○○二樓有監視系統？對被告丁○○取走櫃抽屜內財
    物時，證人己○○是否仍在場等情節，前後證詞出入甚大、互相矛盾，證詞顯有
    瑕疵，另證人己○○於九十年四月六日之警訊中供稱：「．．．直至四月二日晚
    上二十時左右丁○○又載我及林秀茹，說要到溪湖鎮虎克船長找蟑螂的女朋友拿
    錢，丁○○駕車往溪湖出發，大約在二十時四十分左右到達虎克船長，我與丁○○一同進去，而林秀茹留在車上，我們進去打電玩約十分鐘後，丁○○跟該虎克
    船長之店員（蟑螂的女朋友戊○○）說我要搞機，你將機開分後再關掉以詐
    取換金錢，戊○○說不可以，如果讓老板知道會被罵，因為你們進來錄影機（監
    視器）都已經有錄到了，後來戊○○提議說要不然你們要錢就用扮演搶劫的，這
    樣才對老板可以交待，此時林秀茹持汽車鑰匙至店門口交給丁○○後就離去了，
    丁○○問監視器之錄影帶置於何處，戊○○告稱在樓上，丁○○就跑到樓上，我
    聽到碰一聲，我叫戊○○快到樓上看一下，我繼續留在樓下，過了一會兒，我看
    見丁○○褲子口袋有錄影帶．．．」等情（少連偵第四七號卷，第十四頁），與
    被告丁○○所供當天情節互核相符，證人己○○受訊時距案發時間不久，所述與
    證人林秀茹於警訊、偵查及原審法院調查中所證大致相符，應非憑空杜撰，尚可
    採信，況證人戊○○亦表示被告丁○○係第一次到上開遊戲場，倘證人未告知有
    監視錄影器一事，被告豈能知悉，再被告丁○○與證人戊○○早已認識，卷附通
    聯紀錄顯示證人戊○○所有000000000號電話與被告丁○○所有000
    0000000號行動電話自九十年三月三十日起即有密切聯繫之紀錄（少連偵
    第四七號卷，第一二八頁起），證人戊○○亦證稱屬實，被告丁○○焉會冒險對
    熟識之人為強盜行為，又苟被告意圖劫財，且已挺而走險實施強盜犯行，豈會於
    案發後，將上開金飾置於證人戊○○之男友黃珈泉住處外返還（此經證人黃金塔
    即黃珈泉之祖父及證人戊○○證述無訛），此外，證人林秀茹於交還汽車鑰匙後
    ，遂步行離去，並於當晚十時十六分許以公共電話向被告丁○○表示發現巡邏警
    車，有被告丁○○所持0000000000號行動電話之反向通聯紀錄可參（
    顯示有000－0000號公共電話於晚間十時十六分許來電），自證人林秀茹
    交付鑰匙完畢至員警於十時十六分前獲報到場，可推知被告丁○○約於十點左右
    始離開，而觀卷附通聯紀錄（少連偵第四七號卷，第一二九頁），於當天二十一
    時五十七分十一秒、二十一時五十九分二十五秒，分別有甲○○以000000
    0000號行動電話與戊○○所有0000000000號行動電話之聯繫紀錄
    ，當時被告丁○○應仍在場，果其施強暴脅迫以強盜財物，焉會任由證人戊○○
    得以向外求助，並多次與外界聯絡之機會，足見戊○○當時顯無不能抗拒之情形
    ，認本件尚無證據足認被告丁○○有對戊○○施強暴脅迫，致使其不能抗拒而取
    他人之物之犯行，殊難僅憑證人戊○○顯有瑕疵之證詞而遽為認定被告犯本罪。
    此外且查無其他積極證據足認被告丁○○涉有公訴人所指之強盜犯行，爰為無罪
    之諭知，業於理由中敘述綦詳，次查證人戊○○於本院調查中訊問之前所述何以
    不一時？答稱：已經有點印象模糊了。苟證人確係被強劫，情節並不複雜，何以
    先後所述有上述差異，且證人既稱被告當時有抓其手，致其手有瘀血，何以警訊
    筆錄無此記載，亦無傷單可稽，另證人己○○於本院調查中所述與其上開警局初
    訊及偵查、原審中所述均不合，且其既稱被告將錄影帶拿下來後伊就到車上了，
    則其何以能目睹被告取財過程，所述亦不足採，核上訴人右開上訴並無理由，應
    予駁回。
三、據上論斷，應依刑事訴訟法第三百七十三條、第三百六十八條，判決如主文。
本案經檢察官乙○○到庭執行職務。
中      華      民      國      九十一     年     九      月     十     日
                                臺灣高等法院臺中分院刑事第九庭
                                      審判長法  官  陳  筱  珮
                                            法  官  吳  重  政
                                            法  官  康  應  龍
右正本證明與原本無異。
檢察官得上訴。
如不服本判決應於收受送達後十日內向本院提出上訴書狀，其未敘述上訴之理由者並
得於提起上訴後十日內向本院補提理由書（均須按他造當事人之人數附繕本）。
                                            書記官  黃  薰  慧
中      華      民      國      九十一     年     九      月    十一    日
                                                                        Ｒ
臺灣彰化地方法院刑事判決                            九十年度訴字第九八九號
    公  訴  人  臺灣彰化地方法院檢察署檢察官
    被      告  丁○○  男  二十九歲（民國○○○年○月○○日生）
                        住彰化縣田中鎮○○里○○路○段一四０號
                        身分證統一編號：Ｎ一二一一二九八五號
    指定辯護人  本院公設辯護人  劉秋蘭
右列被告因違反懲治盜匪條例等案件，經檢察官提起公訴（九十年度少連偵字第四七
號、第七七號），本院判決如左：
    主  文
丁○○連續轉讓第二級毒品，累犯，處有期徒刑壹年。
被訴盜匪部分無罪。
    事  實
一、丁○○係成年人，前曾犯竊盜、傷害、恐嚇、毀損、詐欺及違反槍砲彈藥刀械管
    制條例及麻醉藥品管制條例等罪，最後一次因恐嚇等案件，經臺灣彰化地方法院
    判處有期徒刑三年二月，甫於民國九十年二月二日假釋期滿執行完畢。猶不知悔
    改，明知安非他命係毒品危害防制條例第二條第一項第二款所定之第二級毒品，
    禁止非法持有、施用、轉讓及販賣，竟仍基於轉讓第二級毒品之概括犯意，自九
    十年三月十七日起至九十年四月五日二十三時止（起訴書誤載自九十年三月間起
    ，至九十年四月六日經警逮捕止），在彰化縣境內不特定處所之車中及其彰化縣
    田中鎮○○里○○路○段一四０號住處等地，連續三次非法無償轉讓第二級毒品
    安非他命給予未成年人己○○（七十四年六月二十八日生）施用。嗣於九十年四
    月六日十七時三十分許，在彰化縣田中鎮○○里○○路○段一四八號前為警查獲
    。
二、案經彰化縣警察局溪湖分局報告臺灣彰化地方法院檢察署檢察官偵查起訴。
    理  由
甲、有罪部分
一、右揭犯罪事實，業據被告丁○○於偵查中及本院審理時坦承不諱，且經證人己○○於警、偵訊中供述綦詳，並於本院調查中亦到庭結證供述明確，被告自白與事
    實相符，堪以採信。事證明確，被告右揭犯行洵堪認定。
二、核被告丁○○所為，係犯毒品危害防制條例第八條第二項之轉讓第二級毒品罪。
    其轉讓第二級毒品前之持有第二級毒品之低度行為，已為其後轉讓第二級毒品之
    高度行為所吸收，不另予論罪。又其先後三次轉讓第二級毒品予己○○施用之犯
    行，時間緊接，觸犯構成要件相同之罪，顯係出於概括之犯意為之，應依連續犯
    規定，論以一罪，並加重其刑。查被告丁○○前曾犯竊盜、傷害、恐嚇、毀損、
    詐欺及違反槍砲彈藥刀械管制條例及麻醉藥品管理條例等罪，最後一次因恐嚇等
    案件，經臺灣彰化地方法院判處有期徒刑三年二月確定，於九十年二月二日接續
    執行期滿，業經臺灣彰化地方法院檢察署檢察官核閱執行保護管束指揮書無訛，
    並有臺灣高等法院被告全國前案紀錄表在卷可按，其於五年以內再犯本件有期徒
    刑以上之罪，為累犯，應依法遞加重其刑。又查，己○○係七十四年六月二十八
    日生，有卷附年籍資料為憑，於被告丁○○轉讓第二級毒品時仍屬未成年人，被
    告係成年人，其非法轉讓安非他命給與己○○施用，應依毒品危害防制條例第九
    條規定遞加重其刑。爰審酌被告素行不良、屢罹刑典、犯罪動機、手段、目的及
    犯罪後坦承犯行之態度等一切情狀，量處如主文所示之刑，以資懲儆。
乙、無罪部分
一、公訴意旨略以：被告丁○○與少年己○○（七十四年六月二十八日生，犯罪時年
    十五歲，業經臺灣彰化地方法院少年法庭審結，諭知交付保護管束）、林秀茹及
    戊○○均為朋友，被告丁○○於九十年四月二日晚間九時三十分許與己○○、不
    知情之林秀茹共同前往彰化縣溪湖鎮○○里○○街一三五號「虎克船長電子遊戲
    場」，由被告丁○○、少年己○○下車尋找戊○○（林秀茹則於丁○○著手強盜
    前先行離去），原欲向該遊戲場店員戊○○（另為不起訴處分）商借金錢，經戊○○告知並無足額金錢後，又欲要求戊○○協同作弊，將機檯分數提高後再兌換
    現金以向虎克船長電子遊戲場詐取財物，經戊○○拒絕後，竟意圖為自己不法之
    所有，逕行前往虎克船長電子遊戲場二樓置放監視錄影系統之房間，踹開該房間
    房門（侵入住宅、毀損部分未經告訴），取得該監視錄影系統之錄影帶後，再下
    樓以暴力手段致使戊○○不能抗拒，強取戊○○所持有、懸掛於胸前之虎克船長
    電子遊戲場櫃檯抽屜之鑰匙，並持以開啟抽屜取得置於其內之現金九千餘元及金
    項鍊一條、金戒指二只，帶同少年己○○共同駕車離去。因認被告丁○○與少年
    己○○共同涉犯懲治盜匪條例第五條第一項第一款強盜罪嫌等語。
二、按犯罪事實應依證據認定之，無證據不得推定其犯罪事實。又不能證明被告犯罪
    者，應諭知無罪之判決，刑事訴訟法第一百五十四條、第三百零一條第一項分別
    定有明文。所謂認定犯罪事實之證據，係指足以認定被告確有犯罪行為之積極證
    據而言，該項證據自須適合於被告犯罪事實認定，始得採為斷罪資料，如未能發
    現相當證據，或證據不足以證明，自不能以推測或擬制之方法，為裁判基礎。最
    高法院二十九年度上字第三一○五號、四十年臺上字第八六號判例可資參照。又
    認定犯罪事實所憑之證據，雖不以直接證據為限，間接證據亦包括在內，然而無
    論直接或間接證據，其為訴訟上之證明，均須達於通常一般之人均不致於有所懷
    疑，而得確信其為真實之程度，始得據為有罪之認定，若其關於被告是否犯罪之
    證明未達此程度，而有合理性懷疑之存在，致使無從形成有罪之確定，根據「罪
    證有疑，利於被告」之證據法則，即不得遽為不利被告之認定（最高法院七十六
    年臺上字第四九六八號判例亦同此要旨）。
三、本件公訴人認被告等涉有右揭犯行，係以右揭犯罪事實：(1)業據被告丁○○坦承
    有於九十年四月二日晚間近十時許踹開二樓房門以取得虎克船長電子遊戲場之監
    視錄影系統錄影帶，並取走櫃檯抽屜內之現金及金項鍊一條、金戒指二只等語；
    (2)證人戊○○並未參與共同詐騙之認定：1.證人戊○○證稱：未與被告丁○○共
    同詐騙，並於丁○○取得錄影帶後尚未著手強盜財物前，打電話給遊戲場老闆娘
    甲○○等語。證人甲○○證稱：當天晚上戊○○有來電，第一通以欲哭之聲調請
    伊儘快到場，未說明何事，第二通便去電詢問戊○○何事，戊○○告知「有人要
    搶劫」，遂立即報警及通知夫婿即虎克船長電子遊戲場負責人許亮陽，嗣戊○○
    再來電詢問，便告知已經報警等語。被告丁○○於偵查中供陳：「戊○○於我在
    店內尚未拿到錢時，我聽到她打電話給老闆娘表示有二個人，是不認識的人來搶
    劫，當時我尚未到樓上，仍在樓下」等語，同案少年己○○於偵查中亦稱：「（
    戊○○打電話給店老闆時，你是否有聽到？）有，她表示有二人要來搶，她不認
    識，當時我非常確定當時我們尚未拿錢」等語。再參照甲○○所持000000
    000號行動電話，及戊○○所持0000000000號行動電話通聯紀錄，
    於當天晚上九時五十六分起至十時零分止，甲○○、戊○○、許亮陽確有密切聯
    繫，甲○○並於晚間九時五十九分五秒報警。衡情，戊○○倘欲共謀詐財，不致
    於在尚未破壞二樓門扇取得錄影帶及財物前先行報警，使雙方置於遭員警逮捕之
    險境。2.且被告丁○○女友林秀茹於偵查中證稱：「我在車上等了一個小時，有
    點不耐煩，就將車鑰匙拔起來，拿到店門口，丁○○就出來拿鑰匙，我就向他說
    我要回家，你要打電動就自己打」、「（我）背對虎克船長店門口右側直走再左
    轉……於直走路的盡頭就看到警車」及曾撥打丁○○之行動電話詢問為何會有警
    車等語。上情並經被告丁○○、少年謝兆富供承屬實，並有被告丁○○所持00
    00000000號行動電話之反向通聯紀錄可參（顯示有000－0000號
    公共電話於晚間十時十六分許來電），證人林秀茹既於被告著手強盜前即交還汽
    車鑰匙，步行離去，至巷口發現警車，即以公共電話詢問丁○○，可知自交付鑰
    匙完畢至員警獲報到場，前後未達十五分鐘，足見報警、強盜及員警到達之時間
    極為接近，而丁○○強盜時間為當天晚間九時五十六分許開始，至遲於十時十分
    止，巡邏員警於晚間十時十六分前趕到現場，被告丁○○幾乎與獲報到場之巡邏
    車相遇，可知戊○○報警並未預留丁○○逃逸時間，並使丁○○等於強盜後幾乎
    與員警正面衝突。3.又被告丁○○與少年己○○離開現場，戊○○即行告知到場
    之刑事組組長，該名嫌犯係綽號「小鋼砲」之朋友，並指證嫌犯所駕車輛車牌（
    誤為ＹＹ－一八一四號，經查證應為ＹＹ－一四一八號），再帶同刑事組員警前
    往丁○○家中查緝，於接近丁○○住宅路上與丁○○擦身而過等情，亦經警員陳
    東榮到庭結證屬實，復為被告丁○○、謝兆富所坦承，戊○○既於被告丁○○犯
    案後急於協助警方逮捕，尤見未參與本案等情，為其主要論據。
四、訊據被告丁○○固坦承有於九十年四月二日晚間近十時許踹開二樓房門以取得虎
    克船長電子遊戲場之監視錄影系統錄影帶，且有取走遊戲場櫃檯抽屜內之現金及
    金項鍊一條、金戒指二只之事實，惟堅決否認有何強盜之犯行，辯稱：原欲向戊○○商借一萬元以繳合會會款，戊○○來電告稱並無足額金錢可供出借，要伊前
    往虎克船長電子遊戲場再說。伊乃駕車載同己○○、林秀茹共同前往，在該遊戲
    場內向戊○○表示欲以將機檯分數提高後再兌換現金之方法詐取金錢，然為戊○○所拒，戊○○並稱：「要錢不如用搶的，不過你們進來店內時間很久，而且有
    監視系統錄影」，伊即問錄影機在哪裡，戊○○告稱在二樓，伊才上二樓踢破該
    置放監視系統之房間門扇，將錄影帶取走，下樓至店內，向戊○○索討櫃檯鑰匙
    ，戊○○交予伊後，伊始進入櫃檯打開抽屜取走現金七千四百餘元，戊○○進入
    櫃檯，看見抽屜內尚有黃金項鍊一條、戒指二只，再將該金飾交伊取走等語。經
    查：
(一)被告丁○○有於九十年四月二日晚間近十時許踹開二樓房門以取得虎克船長電子遊
  戲場之監視錄影系統錄影帶，且取走櫃檯抽屜內之現金及金項鍊一條、金戒指二只
  等情，業據被告丁○○於歷次警訊、偵查中及本院調查時供承不諱，並經證人己○○及戊○○證述屬實，並有遭破壞之房門照片二張附卷可參（少連偵第四七號卷，
  第八十頁），上開事實，應可認定。被告丁○○固於本院審理時改稱並未上二樓破
  壞房門云云，與事實不符，尚無足採。
(二)又案發當時，僅有被告丁○○、證人己○○，及證人即該遊戲場之店員戊○○三人
  在場之事實，業據被告丁○○供承在卷，並經證人己○○及戊○○證述無誤，亦堪
  認定。
(三)查本件證人戊○○先後於警訊、偵查及本院調查中證述如下：1.於九十年四月二日
  第一次警訊中係指稱：「於九十年四月二日二十一時三十分左右有二名男子進入店
  內玩電動玩具，直至發生時間該二名男子見店內只有我一人在顧店有機可乘，其中
  一名歹徒即上二樓撞開房間的門入內取下店內監視器錄影帶，另一名歹徒在樓下看
  管我控制我行動自由，該取錄影帶的歹徒下樓至櫃台即出手強拉我掛在脖子上的櫃
  台鑰匙，自行打開櫃台抽屜，強行取走抽屜內現金新台幣九千餘元、黃金項鍊乙條
  及戒只二只（約重四錢，約值新台幣五千元）後及該錄影帶一起帶走，駕車逃離現
  場」等語（少連偵第四七號卷，第七頁）；2.於九十年四月六日（十二時開始）第
  三次警訊中證稱：「當晚二十一時三十分左右，丁○○、己○○進入店內玩電動玩
  具，至二十二時許丁○○上二樓撞開房間的門取下店內監視器的錄影帶後直奔樓下
  至店外與林秀茹講話，一會兒進入店內要強拉我掛在脖子上的櫃台鑰匙，我奮力抵
  抗不敵，鑰匙被搶走，丁○○即持該鑰匙自行打開櫃台抽屜，當時我還意圖想拿回
  鑰匙而與丁○○拉扯，丁○○一手把我推開而強行取走抽屜內的現金、項鍊及戒指
  ，己○○都一直站在櫃台旁看管我，林秀茹在店外把風等候」、「案發後我追趕出
  去至店外，看見由丁○○駕駛，林秀茹坐在駕駛座旁的位置，己○○坐在右後座，
  該車輛為一部ＹＹ－一四一八號黑色租賃車，沿太平街往南逃逸」等語（少連偵第
  四七號卷，第九至十頁）；3.於九十年四月六日（二十時四十五分開始）第四次警
  訊中則稱：「當日（九十年四月二日二十一時三十分）丁○○到店內找我向我借錢
  ，我回答他說我沒有錢可以借你（丁○○），丁○○即在店內玩電玩。大約十分鐘
  左右丁○○即提議要我配合他作假讓他贏得記分卡，我說這樣我無法向老闆交代，
  我無法同意，我就向他說你就去搶的」、「當時丁○○先到二樓拿取監視錄影帶，
  因二樓房間有上鎖，他即破壞房門進去把錄影帶拿出來，然後再下樓出手強拉我掛
  於脖子上的櫃台鑰匙（當時我有抵抗），自行打開櫃子抽屜，強行取走抽屜內現金
  新台幣九千餘元，黃金項鍊乙條及戒子二只（約重四錢，大約值新台幣五千元），
  復夥同己○○駕車逃離現場」等語（少連偵第四七號卷，第十一至十二頁）4.於九
  十年四月七日偵查中證稱：「九十年四月二日晚上十點時丁○○、己○○本來在那
  裡打電動玩具，後跟我借錢，我沒錢借他，他們就提議我開分數給他們玩，我沒答
  應，我就跟他們說：要錢不會去搶，他們二人問我監視錄影機在那裡，我有說在二
  樓，後來他們其中一人丁○○上樓把監視器錄影帶拿掉，丁○○、己○○從我脖子
  搶走櫃鑰匙，鍊子都已斷掉，還留在店裡，他們搶鑰匙開抽屜拿九千多元，二只
  戒指、一條項鍊．．．還有一個女的從頭至尾都坐車上叫林秀茹，他是丁○○的女
  朋友，丁○○搶我鑰匙與拿錢，己○○都站在旁邊，沒有參與拿錢，搶鑰匙，己○○看丁○○拿錢後就跟丁○○一起離開坐上他們租的ＹＹ－一四一八號車子，是丁○○駕駛，丁○○上樓拿錄影帶時，我跟上去阻止他，我說先把帶子拿給我再談，
  後來他在櫃台拉我掛脖子的鑰匙，他打開抽屜我阻止時他用手拉住我的手時沒有其
  他人可證明我所說．．．」等語（少連偵第四七號卷，第三九至四十頁）；5.於九
  十年五月十日偵查中證述：「當天有三個人過來，這三個人我都認識，而林秀茹在
  搶劫前曾經進入店內一趟，他進來主要是她坐在車內等的不耐煩而進來要丁○○回
  去．．．當時他們二人（丁○○與己○○）一起進來，己○○就先去玩子，而丁○○表示要向我借一萬元，我表示沒錢，丁○○表示要動子之手腳，我表示有攝
  影機」、「他問我店內是否只剩我一人，我告知是的，因為店長尚未來上班，之後
  丁○○趁我不注意就跑到樓上去，我就跟上去看，而己○○一直是在樓下機旁，
  我跟上去看，看他用腳把門踢開，拿出錄影帶」、「他曾問我錄影帶放在何處，我
  告訴他錄影帶在二樓，但我未曾換過．．．」、「．．．當時我跟上二樓看時，看
  見他將門踢開，拿出錄影帶之後下樓，然後有去門外找他女朋友，然後再進來要我
  將錢交給他，否則大家難看，之後他將鑰匙搶過去，並把我阻撓在外面，然後拿了
  現金及金子，這過程中，己○○一直在店內，未幫忙也未阻攔丁○○，也未阻攔我
  」等語（少連偵第四七號卷，第八六至八七頁）；6.於九十年九月三日本院調查時
  證稱：「丁○○先打電話給我，我說我沒錢，他要我借看看，我說不要，但丁○○
  說要過來看看，他們來時只有丁○○及己○○進來，己○○在打機，丁○○一進
  來我說我借不到錢，他們要求我開機給他們打，我說不可以，有錄影機，老板會
  知道，我沒說二樓有監視系統，丁○○一轉頭就上二樓，丁○○用腳踢開門拿錄影
  帶，我就與他拉扯，我下樓之後打電話給老板娘，說有人來搶，我再打電話報警，
  我是在下樓時就打電話，我下樓後我進入櫃，丁○○要我自己將錢拿出來比較不
  會那麼難看，我不要，他便要我出櫃，並將我推出來，且將掛在我脖子上的鑰匙
  搶走，當時己○○不在樓下，因為丁○○下來時先將車子鑰匙交給他，他就出去。
  先打電話給老板娘問可否報警我才報警，我報完警老板娘又打電話給我，當時丁○○就離開了．．．」等語（本院卷第二九頁）。所為先後數次證述，每次情節均有
  差異，尤其對於當天證人己○○是否有控制伊之行動自由？伊有無隨同被告丁○○
  上二樓？對於證人林秀茹是否在外把風並隨同被告丁○○、證人己○○離去，亦或
  曾先至店內交付鑰匙予被告丁○○後自行離去？對於被告丁○○究臨時起意借錢或
  早已聯絡幫忙借款？對於有無告知被告丁○○二樓有監視系統？對被告丁○○取走
  櫃抽屜內財物時，證人己○○是否仍在場？等節，前後證詞出入甚大、互相矛盾
  ，所為證詞顯有瑕疵。
(四)再者，證人己○○於九十年四月六日之警訊中供稱：「．．．直至四月二日晚上二
  十時左右丁○○又載我及林秀茹，說要到溪湖鎮虎克船長找蟑螂的女朋友拿錢，丁○○駕車往溪湖出發，大約在二十時四十分左右到達虎克船長，我與丁○○一同進
  去，而林秀茹留在車上，我們進去打電玩約十分鐘後，丁○○跟該虎克船長之店員
  （蟑螂的女朋友戊○○）說我要搞機，你將機開分後在關掉以詐取換金錢，戊○○說不可以，如果讓老板知道會被罵，因為你們進來錄影機（監視器）都已經有
  錄到了，後來戊○○提議說要不然你們要錢就用扮演搶劫的，這樣才對老板可以交
  待，此時林秀茹持汽車鑰匙至店門口交給丁○○後就離去了，丁○○問監視器之錄
  影帶置於何處，戊○○告稱在樓上，丁○○就跑到樓上，我聽到碰一聲，我叫戊○○快到樓上看一下，我繼續留在樓下，過了一會兒，我看見丁○○褲子口袋有錄影
  帶．．．」等情（少連偵第四七號卷，第十四頁），與被告丁○○所供當天情形，
  細節均互核相符，雖證人己○○被列為共同被告，證詞或有偏頗，惟其受訊時離案
  發時間並非已久，所述各節又與被告丁○○所供相符，並與證人林秀茹於警訊、偵
  查及本院調查中所稱大致相符，證人己○○上開所稱，應非憑空杜撰，可以採信。
  且證人戊○○亦表示被告丁○○係第一次到上開遊戲場，倘證人未告知有監視錄影
  器一事，被告何能知悉；又被告丁○○與證人戊○○早有認識，此觀卷附通聯紀錄
  顯示證人戊○○所有000000000號電話與被告丁○○所有0000000
  000號行動電話自九十年三月三十日起即有密切聯繫之紀錄（少連偵第四七號卷
  ，第一二八頁起），證人戊○○亦證稱屬實，則被告丁○○對熟識之人為強盜行為
  ，其風險甚高，再者，倘被告意在財物，挺而走險，則其端無於案發後，復將上開
  金飾置於證人戊○○之男友黃珈泉住處外以返還（此經證人黃金塔即黃珈泉之祖父
及證人戊○○證述無訛）之理。此外，證人林秀茹於交還汽車鑰匙後，遂步行離去
  ，已如前述，又其有於當晚十時十六分許以公共電話向被告丁○○表示發現巡邏警
  車乙節，有被告丁○○所持0000000000號行動電話之反向通聯紀錄可參
  （顯示有000－0000號公共電話於晚間十時十六分許來電），可知自交付鑰
  匙完畢至員警於十時十六分前獲報到場，可推知被告丁○○約於十點左右始離開，
  而觀卷附通聯紀錄（少連偵第四七號卷，第一二九頁），於當天二十一時五十七分
  十一秒、二十一時五十九分二十五秒，分別有甲○○以0000000000號行
  動電話與戊○○所有0000000000號行動電話之聯繫紀錄，當時被告丁○○應仍在場，果其施強暴脅迫以強盜財物，勢無任由證人戊○○得以向外求助，並
  多次與外界聯絡之機會，足見戊○○當時顯無不能抗拒之情形，是本件尚無證據足
  認被告丁○○有對戊○○施強暴脅迫，致使其不能抗拒而取他人之物之犯行。自難
  僅憑證人戊○○顯有瑕疵之證詞而遽為認定。此外，本院復查無其他積極證據足認
  被告丁○○涉有公訴人所指之犯行，揆諸前揭說明，此部分不能證明被告涉有盜匪
  罪，自應為無罪之諭知。
五、據上論斷，應依刑事訴訟法第二百九十九條第一項前段、第三百零一條第一項，
    毒品危害防制條例第八條第二項、第九條，刑法第十一條前段、第五十六條、第
    四十七條，判決如主文。
本案經檢察官陳燕瑩到庭執行職務。
中     華     民     國   九十    年     十二      月     三十一        日
                                  臺灣彰化地方法院刑事第二庭
                                      審判長法官  林  欽  章
                                      法      官  康  弼  周
                                      法      官  郭  麗  萍
右正本證明與原本無異。
如不服本判決，應於判決送達後十日內向本院提出上訴狀( 須附繕本 )。
                                      法院書記官  楊  年  雄
中    華    民    國    九十一      年      一      月        四        日
毒品危害防制條例第十條
施用第一級毒品者，處六月以上五年以下有期徒刑。
施用第二級毒品者，處三年以下有期徒刑。


司法院資訊處製作；財團法人民間司法改革基金會備份。
